CAIO LEMOS

Desenvolvedor Full Stack

Itatiaia, Rj • Caiogomesl3mos@gmail.com • +55 (24) 998280698

SOBRE

Olá! Sou Bacharel em Sistemas de Informação e criar soluções inovadoras é meu objetivo. Trago expertise em desenvolvimento full stack com React, Node, php, HTML, CSS, APIs, Javascript, Java, SQL, Firebase, Git Metodologias ágeis. Estou empenhado em me aprimorar como desenvolvedor. Meu foco é desenvolver soluções versáteis e escaláveis, aplicando de forma concisa meus conhecimentos e habilidades. Almejo alcançar a plenitude na área de desenvolvimento.

EXPERIÊNCIA PROFISSIONAL

PREFEITURA MUNICIPAL DE ITATIAIA Suporte de TI

Itatiaia, RJ 2021 - 2024

- Responsável pela montagem e manutenção dos micro computadores da empresa
- Suporte aos usuários
- Monitoramento de servidores

INB (COBRINDO FÉRIAS) Suporte de TI Resende, RJ 02/2024 - 03/2024

- Responsável pela montagem e manutenção dos micro computadores da empresa
- Suporte aos usuários

EDUCAÇÃO

ASSOCIAÇÃO EDUCACIONAL DOM BOSCO

Bacharelado em Sistemas de informação

Resende, RJ 2020 - 31/12/2024

INFORMAÇÕES ADICIONAIS

- Desenvolvimento Full stack web e mobile
- Skills: React, React native, Javascript, Typescript, Node js, HTML, CSS, Java, SQL, API's.